【裁判字號】    90,易,1580
【裁判日期】    900618
【裁判案由】    傷害
【裁判全文】
臺灣板橋地方法院刑事判決                          九十年度易字第一五八號
    公  訴  人  臺灣板橋地方法院檢察署檢察官
    被      告  甲○○
                乙○○
右列被告因傷害案件，經檢察官提起公訴（九十年度偵字第二八二三號），本院判決
如左：
    主  文
甲○○、乙○○傷害人之身體，各處拘役肆拾日，如易科罰金，均以參佰元折算壹日
。
    事  實
一、乙○○於民國八十九年十月十二日下午二時許，騎乘ＧＧＡ─一六七號機車，途
    經臺北縣土城市○○路○段二七九巷口時，因與一不詳男子所駕駛之不詳車號計
    程車發生擦撞車禍，雙方即下車理論，並發生爭執扭打，此時甲○○見狀即上前
    欲行排解，詎乙○○因認甲○○係欲前來幫助該不詳之計程車司機，又與甲○○
    發生拉扯，復引發甲○○不滿，二人即各自基於傷害之故意，乙○○乃隨手拾取
    路邊之掃帚竹柄毆擊甲○○，甲○○則扯下乙○○之安全帽後毆擊乙○○，致甲
    ○○因而受有左手擦傷及挫傷，左手上肢、左上胸擦傷與左上背瘀青等傷害；乙
    ○○則受有頭部外傷併腦震盪及多處挫傷，右下正中及側門齒因外力撞擊導致牙
    髓壞死，根尖部分有放射線透過病灶等傷害。
二、案經乙○○、甲○○訴由臺北縣警察局土城分局報請臺灣板橋地方法院檢察署檢
    察官偵查起訴。
    理  由
一、右揭事實已據被告乙○○、甲○○於警訊時分別供認不諱，被告乙○○於本院審
    理時雖辯稱伊固有拿掃帚竹柄打向被告甲○○，但並未打到被告甲○○云云；被
    告甲○○則辯稱伊僅有拍打被告乙○○所戴之安全帽，並未扯下其安全帽毆擊被
    告乙○○云云，惟案重初供，被告二人事後所辯顯係避重就輕之畏罪卸責之詞，
    均不足採。至被告乙○○雖指稱被告甲○○係與該不詳之計程車司機共同毆打伊
    云云，惟被告甲○○係見被告乙○○與該不詳計程車司機因車禍拉扯扭打理論時
    ，始行出面欲行排解等情，並據被告乙○○所自承，衡情被告出於偶然車禍現場
    排解之場合，自無與該不詳計程車司機有共同毆打被告乙○○之聯絡犯意之可能
    ，應係被告乙○○接續與該二人扭打時所生之誤會，併予指明。而被告二人受有
    上揭傷害，並有診斷證明書二紙附卷可稽，事證明確，被告犯行均可堪認定。
二、核被告乙○○、甲○○互毆傷害人之身體，所為均係犯刑法第二百七十七條第一
    項之罪。爰審酌被告犯罪之動機、目的、手段、所生危害、犯後態度等一切情狀
    ，均量處如主文所示之刑，又被告行為後，刑法第四十一條已於九十年一月十日
    修正公布施行，並於同年月十二日生效，其得易科罰金之罪已變更放寬為犯最重
    本刑為五年以下有期徒刑以下之刑之罪，比較新舊法結果，對被告均無不利，依
    刑法第二條第一項前段之規定，應適用裁判時之法律，爰依裁判時之修正後刑法
    第四十一條第一項前段規定諭知其易科罰金之折算標準。
據上論斷，應依刑事訴訟法第二百九十九條第一項前段，刑法第二百七十七條第一項
、第二條第一項前段、第四十一條第一項前段，罰金罰鍰提高標準條例第一條前段、
第二條，判決如主文。
本案經檢察官謝岳龍到庭執行職務。
中      華      民      國      九十      年      六      月    十八    日
                                臺灣板橋地方法院刑事第六庭
                                      法  官  朱 耀 平
右正本證明與原本無異
如不服本判決應於送達後十日內向本院提出上訴狀
                                      書記官  黃 炎 煌
中      華      民      國      九十      年      六      月      二十  日
附錄本案論罪科刑法條全文：
刑法第二百七十七條第一項：傷害人之身體或健康者，處三年以下有期徒刑、拘役或
                          一千元以下罰金。


司法院資訊處製作；財團法人民間司法改革基金會備份。
